【裁判字號】    97,簡上,1295
【裁判日期】    971231
【裁判案由】    商標法
【裁判全文】
臺灣板橋地方法院刑事判決            97年度簡上字第1295號
上  訴  人
即  被  告  甲○○
上列上訴人即被告因違反商標法案件，不服本院97年度簡字第
5405號中華民國97年8月29日第一審判決（聲請簡易判決處刑案
號：97年度偵字第14322號），提起上訴，本院管轄之第二審合
議庭判決如下：
    主  文
上訴駁回。
甲○○緩刑貳年，並應於判決確定後參個月內向公庫支付新臺幣
參萬元。
    事 實 及 理 由
一、本案經本院審理結果，認除原判決犯罪事實欄第八行起「每
    件新臺幣（下同）二百八十之價格所購買‧‧‧」部分，應
    補充為「每件新臺幣（下同）二百八十元之價格所購買‧‧
    ‧」；證據部分，補充被告甲○○於本院合議庭審理中之自
    白外，其餘第一審以被告甲○○所為係犯商標法第八十二條
    之販賣仿冒商標之商品罪，依商標法第八十二條、第八十三
    條，刑法第十一條、第四十一條第一項前段規定，判處拘役
    五十九日，如易科罰金，以新臺幣一千元折算一日，並就扣
    案之仿冒「ＳＴＡＧＥＨＹＡＬＩＮＥ  ＯＦ  ＷＯＲＬＤ
    」短袖上衣四十三件，宣告沒收之，其認事用法均無違誤，
    量刑亦屬適當，應予維持，故均引用如附件第一審刑事簡易
    判決書所記載之犯罪事實、證據及理由。
二、上訴人即被告甲○○上訴意旨略以：伊沒有前科，年紀已大
    ，並無謀生能力，且伊大兒子江明德中風臥病在床，所需之
    醫療費用龐大，而伊當時也是不小心才會去買到這些衣服，
    但不知道這麼嚴重，請求從輕量刑等語。
三、按關於刑之量定，係實體法上賦予法院得為自由裁量之事項
    ，倘其未有逾越法律所規定之範圍，或濫用其權限，即不得
    任意指摘為違法，以為上訴之理由（最高法院七十五年台上
    字第七○三三號判例意旨參照）。被告雖就原審法院適法範
    圍裁量權之行使為爭執，惟原審量定刑期，已審酌被告販賣
    仿冒商標商品之行為，造成商標專用權人蒙受銷售損失，亦
    使民眾對商品價值判斷形成混淆，令商標專用權人合法商品
    之信譽與品質受質疑，並使國家國際形象受損，及其無前科
    、素行狀況、犯罪動機、目的、手段及犯罪後態度等一切情
    狀，量處被告拘役五十九日，並諭知易科罰金之折算標準，
    並未逾越客觀上之適當性、相當性及必要性之比例原則，核
    屬妥適。綜上，原審判決認事用法及量刑既均無違誤瑕疵可
    指，本案被告上訴自無理由，應予駁回。
四、末查，被告前未曾因故意犯罪受有期徒刑以上刑之宣告，有
    臺灣高等法院被告前案紀錄表可按，其因一時失慮，偶罹刑
    典，犯後坦承販賣仿冒商標之商品犯行，已有悔悟之意，經
    此刑之宣告後，應知警惕而無再犯之虞，且審酌被告年紀已
    六十五歲，現無工作，及其子江明德中風臥病在床，被告應
    負擔之醫療費用龐大等生活狀況，認暫不執行其刑為當，併
    予以宣告緩刑二年，至被告與告訴人就民事侵權損害賠償部
    分雖未能達成和解，告訴人可另循民事訴訟程序向被告求償
    ，附此敘明。另斟酌被告販賣仿冒商標之商品犯行，對於被
    害人即商標專用權人造成損害使民眾對商品價值判斷形成混
    淆之情形，併命被告應於判決確定後三個月內向公庫支付新
    臺幣三萬元，以啟自新。
據上論斷，應依刑事訴訟法第四百五十五條之一第一項、第三項
、第三百六十八條、第三百七十三條，刑法第七十四條第一項第
一款、第二項第四款，判決如主文。
本案經檢察官李巧菱到庭執行職務。
中    華    民    國    97    年    12    月    31    日
                  刑事第十三庭  審判長法  官  白光華
                                      法  官  曾淑娟
                                      法  官  楊志雄
以上正本證明與原本無異
本件不得上訴
                                      書記官  陳春銘
中    華    民    國    97    年    12    月    31    日
附錄本案論罪科刑法條全文：
商標法第82條
明知為前條商品而販賣、意圖販賣而陳列、輸出或輸入者，處1
年以下有期徒刑、拘役或科或併科新臺幣5 萬元以下罰金。


司法院資訊處製作；財團法人民間司法改革基金會備份。
